【裁判字號】    92,易,1379
【裁判日期】    920609
【裁判案由】    違反電子遊戲場業管理條例
【裁判全文】
臺灣臺中地方法院刑事判決                        九十二年度易字第一三七九號
    公  訴  人  臺灣臺中地方法院檢察署檢察官
    被      告  乙○○
右列被告因違反電子遊戲場業管理條例案件，經檢察官提起公訴（九十二年度偵字第
四九九一號、第六六三五號），本院判決如左：
    主  文
乙○○連續違反未依電子遊戲場業管理條例規定辦理營利事業登記，不得經營電子遊
戲場業規定，處拘役伍拾日，如易科罰金，以佰元折算壹日。
扣案之電子遊戲機「賽馬」、「水果台」、「滿天星」、「小瑪琍」各壹台、「麻將
」、「撲克牌」、「單機」各貳台（含ＩＣ板合計拾片），均沒收。
    事  實
一、乙○○係設在臺中市○○路二一四號一樓「智陽商行」（起訴書係記載「智陽便
    利商店」）之負責人，其並未依電子遊戲場業管理條例規定，向主管機關臺中市
    政府申請辦理經營電子遊戲場業之營利事業登記，竟因店內生意不佳，為吸引客
    源，而基於違反上開規定之概括犯意：
    (一)先自民國九十二年二月十日起至同年月十三日（起訴書誤為二十一日）止，在
      上址店內擺設電子遊戲機計有麻將、賽馬、水果台各一台及撲克牌二台，供不
      特定人把玩，並以月薪新臺幣（下同）二萬三千元僱用不知情之店員丙○○，
      兼照看電子遊戲機及計分、兌換禮品等工作，以此方式經營電子遊戲場業。嗣
      於同年月十三日二十時四十五分許，為臺中市警察局第二分局員警在上址當場
      查獲，並扣得插電營運中之前述「麻將」、「賽馬」、「水果台」、「撲克牌
      」等電子遊戲機共計五台（含ＩＣ板五片）。
    (二)詎乙○○仍不知悔改，復承前同一概括犯意，又自九十二年三月十一日起至同
      年月十三日止，在上址店內擺設電子遊戲機計有滿天星、麻將、小瑪琍各一台
      及單機二台，供不特定人把玩，並以月薪二萬元僱用不知情之店員甲○○，兼
      照看電子遊戲機及計分、兌換禮品等工作，以此方式續為經營電子遊戲場業。
      嗣於同年月十三日二十二時三十分許，適有客人尤榮慶、莊福進二人正在把玩
      其中之「滿天星」、「麻將」等電子遊戲機時，再次為臺中市警察局第二分局
      員警當場查獲，並扣得插電營運中之上述「滿天星」、「麻將」、「小瑪琍」
      、「單機」等電子遊戲機具合計五台（含ＩＣ板五片）。
二、案經臺中市警察局第二分局先後報告臺灣臺中地方法院檢察署檢察官偵查起訴。
    理  由
一、右揭事實，業據被告乙○○於警訊及本院審理時均坦承不諱，核與其先後僱用之
    店員丙○○、甲○○於警訊及本院審理時證述之情節相符，復經第二次查獲時在
    店內把玩電子遊戲機之客人即證人尤榮慶、莊福進於警訊時證述無訛，並有第一
    次查獲時由臺中市警察局第二分局員警製作之扣押筆錄、臨檢紀錄單、現場圖各
    一紙、照片二張、「智陽商行」之臺中市政府營利事業登記證一紙；第二次查獲
    時由該分局員警製作之扣押筆錄、檢查紀錄、現場圖各一紙、照片二張附卷可稽
    ，及第一次查扣之電子遊戲機即「麻將」、「賽馬」、「水果台」各一台、「撲
    克牌」二台，暨第二次查扣之電子遊戲機即「滿天星」、「麻將」、「小瑪琍」
    各一台、「單機」二台可資佐憑。足見被告前開自白，確與事實相符，堪予信採
    。從而，本件事證明確，被告右開犯行，洵堪認定。
二、核被告所為，係違反電子遊戲場業管理條例第十五條之未依該條例規定辦理營利
    事業登記者，不得經營電子遊戲場業之規定，應依同條例第二十二條論處。又：
（一）按刑法上所謂之業務，係指以反覆同種類之行為為目的之社會活動而言。故電
      子遊戲場業管理條例第十五條所稱：經營電子遊戲場業，係指反覆繼續從事電
      子遊戲機營業之營利行為而言，當然含有連續性，依其行為之性質，應不得再
      以連續犯論處。最高法院八十七年度台非字第二六七號、八十三年度台上字第
      六五一四號裁判可資參照。基此，被告乙○○自九十二年二月十日起至同年月
      十三日止，及自同年三月十一日起至同年三月十三日止，各該段期間內經營電
      子遊戲場業之行為，固不成立連續犯，惟其於同年二月十三日首次被查獲後，
      復自同年三月十一日起續為經營，其先後二次未經辦理營業登記而經營電子遊
      戲場業之行為，則時間緊接，方法相同，觸犯構成要件相同之罪名，顯係基於
      概括之犯意為之，為連續犯，應依刑法第五十六條規定論以一罪，並依法加重
      其刑。
（二）爰審酌被告前無任何犯罪前科，素行良好，有臺灣臺中地方法院檢察署刑案資
      料查註紀錄表、臺灣高等法院被告全國前案紀錄表各一份可按；其未遵規定申
      請辦理電子遊戲場業之營利事業登記，使主管機關無法對於一切設置電子遊戲
      機供人益智娛樂之營利事業為有效管理，且於第一次被查獲後，猶不知悔改，
      仍再次擺設電子遊戲機供人把玩，漠視法令，惡性非輕；但其第一次經營之時
      間為四日，第二次為三日，均非長久，先後擺放之電子遊戲機各為五台，數量
      不多；每日經營所得約為三、四百元，所得利益尚非豐厚；再考之其於犯後均
      能坦承犯行，態度良好等一切情狀，量處如主文第一項所示之刑，並諭知易科
      罰金之折算標準，以示懲儆。
（三）扣案之電子遊戲機「賽馬」、「水果台」、「滿天星」、「小瑪琍」各一台、
      「麻將」二台（二次臨檢分別查扣一台）、「撲克牌」、「單機」各二台（含
      ＩＣ板合計十片），係被告乙○○所有並供犯罪所用之物，業據其供明在卷，
      爰依刑法第三十八條第一項第二款之規定，宣告沒收。
據上論斷，應依刑事訴訟法第二百九十九條第一項前段，電子遊戲場業管理條例第二
十二條、第十五條，刑法第十一條前段、第五十六條、第四十一條第一項前段、第三
十八條第一項第二款，罰金罰鍰提高標準條例第二條，判決如主文。
中      華      民      國      九十二      年      六      月    九    日
                                臺灣臺中地方法院刑事第二庭
                                    法  官  莊  嘉  蕙
右正本證明與原本無異。
如不服本判決，應於送達後十日內向本院提出上訴狀（須附繕本），上訴於臺灣高等
法院臺中分院。
                                    書記官
中      華      民      國      九十二      年      六      月  九    日
附錄論罪科刑法條
電子遊戲場業管理條例第二十二條：
違反第十五條規定者，處行為人一年以下有期徒刑、拘役或科或併科新臺幣五十萬元
以上二百五十萬元以下罰金。
電子遊戲場業管理條例第十五條
未依本條例規定辦理營利事業登記者，不得經營電子遊戲場業。


司法院資訊處製作；財團法人民間司法改革基金會備份。
